臺灣高等法院刑事判決　　　　　　　　 96年度上訴字第244號
上　訴　人
即　被　告　甲○○
　　　　　　　　　　　之1號
選任辯護人　陳志揚律師
上列上訴人因違反槍砲彈藥刀械管制條例案件，不服臺灣臺北地
方法院95年度訴字第606號，中華民國95年12月8日第一審判決（
起訴案號：臺灣臺北地方法院檢察署94年度偵字第16796號），
提起上訴，本院判決如下：
    主  文
上訴駁回。
    事  實
一、甲○○於民國 (下同）八十年間，因違反懲治盜匪條例及
    傷害等案件，經本院以八十一年度上訴字第一一九五號判決
    ，分別就其違反懲治盜匪條例部分判處有期徒刑七年六月，
    就其傷害罪部分判處有期徒刑四月，應執行有期徒刑七年八
    月；復因違反麻醉藥品管理條例案件，經法院判處有期徒刑
    七月，上開二案件確定後，由本院以八十一年度聲字第一０
    三二號裁定應執行有期徒刑八年，確定後經檢察官簽發執行
    指揮書入監執行，於八十三年九月十七日縮短刑期假釋出監
    。又於八十六年間，因違反麻醉藥品管理條例案件，經臺
    灣臺北地方法院以八十六年度訴字第六九四號判決判處有期
    徒刑六月，甲○○不服，乃提起上訴，經本院以八十六年度
    上易字第七一三七號判決駁回其上訴確定，因甲○○於上開
    案件假釋期間更犯上開案件，乃撤銷假釋，上開案件之
    殘刑即與上開案件接續執行，於九十年七月二十日因縮短
    刑期假釋出監，假釋期間於九十三年二月十四日屆滿，假釋
    期間屆滿未經撤銷假釋，視為執行完畢。
二、甲○○於九十四年八月十日許，在臺北縣三峽火葬場，見有
    真實姓名年籍不詳之成年人遺失於該處之如附表一所示、具
    有殺傷力之槍彈及如附表二所示之物後，明知如附表一所示
    之槍彈具有殺傷力，竟基於侵占遺失物及持有如附表一所示
    槍彈之犯意，將如附表一、二所示之物置於其所使用之車號
    六Ｔ－九八一０號自用小客貨車內，予以侵占入己，未經許
    可而持有如附表一所示具有殺傷力之槍彈。嗣於九十四年八
    月二十六日下午四時二十五分許，甲○○持上開槍彈前往臺
    北市○○區○○路三一０號六樓，欲供乙○○（持有槍彈部
    分犯行，業據檢察官於九十五年四月六日以九十四年度偵字
    第一六七九六號不起訴處分書為不起訴處分確定，又偽造文
    書犯行，由檢察官另案偵辦中）觀覽，適為警持臺灣臺北地
    方法院法官核發之搜索票，前往上開處所執行搜索，當場在
    乙○○之房間內，以及在甲○○所駕駛、停放於上開處所一
    樓之上開車號自小客貨車內，查獲如附表一所示、具有殺傷
    力之槍彈及如附表二所示之物，而查知上情。
三、案經臺北市政府警察局移送臺灣臺北地方法院檢察署檢察官
    偵查起訴。
    理  由
壹、上訴人即被告甲○○在本院審理時經合法傳喚，無正當理由
    未到庭應訊，其在本院準備程序時，則矢口否認犯罪，其在
    原審審理時，亦否認其有拾獲如附表一、二所示之物及未經
    許可，持有如附表一所示、具有殺傷力之槍彈等犯行，並辯
    稱：「如附表一、二所示之槍彈並非是我的，那都是乙○○
    的，我並沒有住在臺北市○○區○○路三一０號六樓，也很
    少使用車號六Ｔ－九八一０號之自用小客貨車，那天我是因
    為要搬家才會到該處去的。」云云。被告之選任辯護人陳律
    師為被告辯護稱：「警方搜索是無搜索票的搜索，搜索程序
    有瑕疵，扣得證物不能作為證據，搜索票的被搜索人不是被
    告也不是冒名李德賢的人，當天搜索票要搜索的地點是王經
    文的住處，但搜索的實際地點並不是王經文的住處，搜索程
    序違反規定，查獲槍彈的車子的所有人、使用人都不是冒名
    李德賢的人，該人並沒有同意警方搜索的權利，該搜索亦有
    問題，且搜索後也沒有向法院陳報，搜索程序違背刑訴法規
    定，扣得證物不得作為證據，本件不外以被告在警訊、偵查
    中自白，警訊筆錄已被排除不談，至於偵查中自白來說，被
    告為何會承認，乃基於同案被告冒名李德賢之人告訴他家有
    老母，被告基於俠義精神一肩扛起責任，前面兩把槍在李德
    賢的房間所查獲，第三把槍是在冒名李德賢的人車輛內查獲
    的，李德賢亦知道要把責任推卸出去，才會把責任推給被告
    ，化名李德賢之人原審供述都是卸責之詞，並沒有特別可信
    的情況，李德賢警、偵訊不可採，李德賢與被告責任衝突，
    他的卸責可以想見，沒有其他証據証明扣案三支槍及子彈為
    被告所有，請鈞院斟酌，為被告無罪的判決，其餘詳如辯護
    意旨狀、上訴理由狀所載。」等詞。
貳、本院查：
一、茲就被告及其選任辯護人表示爭執之證據，是否具有證據能
　　力部分，論述如下：
（一）被告警詢及檢察官偵查中之自白：
  (1)、被告於九十四年八月二十七日上午七時三十分許警詢時供
      承：如附表一、二所示之物均為其於九十四年八月十日拾
      獲而持有之事實（臺北地檢署九十四年度偵字第一五七二
      二號卷第二一頁至第二四頁參照），惟被告之選任辯護人
      辯稱：被告於警詢時並未全程連續錄音、錄影，且警詢筆
      錄內容與被告之供述不一致，而不具證據能力等語。查：
    １、訊問被告，應全程連續錄音；必要時，並應全程連續錄
        影；但有急迫情況且經記明筆錄者，不在此限；筆錄內
        所載之被告陳述與錄音或錄影之內容不符者，除有前項
        但書情形外，其不符之部分，不得作為證據；刑事訴訟
        法第一百條之一第一項、第二項定有明文。
    ２、經原審於九十五年十月五日當庭勘驗被告警詢錄音帶，
        發現員警製作上開警詢筆錄之方式，係採一問一答之方
        式詢問，問答之語氣平和，惟錄音時中間有數度中斷後
        再開啟錄音之情形（一審當日準備程序筆錄參照），又
        被告於警詢時並未供稱：其中有兩把是借給李德賢，直
        到警方查獲云云，然警詢筆錄卻有記載上開內容，是筆
        錄所記載被告之陳述與原審勘驗被告警詢錄音帶之內容
        有部分不相符合，且查上開警詢錄音之所以有中斷、不
        連續之情形，係因製作警詢筆錄之員警在製作筆錄之時
        ，接電話、如廁等事由中斷筆錄之製作，便停止錄音之
        進行等情，業據證人即製作上開警詢筆錄、時任臺北市
        政府刑事警察大隊（下稱臺北市刑大）員警劉育丞於原
        審九十五年十一月十四日審理時證述屬實（一審當日審
        判筆錄參照），顯見上開警詢筆錄製作之過程並不符合
        刑事訴訟法第一百條之一第一項、第二項之規定，亦無
        刑事訴訟法第一百條之一第一項但書之情形，從而上開
        警詢筆錄自不具證據能力。
  (2)、而被告為警於九十四年八月二十七日移送臺北地檢署，接
      受檢察官訊問時亦供承：「約莫半個月前，我在三峽火葬
      場拾獲如附表一、二所示之物，就擺在車上，為警查獲當
      天中午，我是將槍彈拿去給乙○○看，他看了一下就擺在
      棉被上。」等語（同上偵查卷第五七、五八頁參照）；惟
      被告之選任辯護人辯稱：「被告於檢察官偵訊時之供述，
      係延續其於警詢時所為相同內容之供述，故不具證據能力
      。」云云。經查：被告於接受檢察官偵訊時，檢察官並未
      以強暴、脅迫、利誘、詐欺、疲勞訊問、違法羈押或其他
      不正之方法訊問，為被告所是認（原審九十五年五月十六
      日準備程序筆錄參照），是被告所為上開供述，係出於其
      任意性而為之甚明；被告雖又辯稱：「是因為乙○○說他
      父母年事已高，我同情他才做出這樣的自白。」云云，姑
      不論其上開供述是否真實，然而亦係被告出於同情乃決意
      為上開內容之自白供述，顯係基於自由意識而為之。且被
      告持有如附表一、二所示物之事實，亦有如附表一、二所
      示之物扣案可證，是被告上開自白亦與事實相符，依刑事
      訴訟法第一百五十六條第一項之規定，被告於檢察官偵訊
      時之自白具有證據能力。
（二）同案被告乙○○於警詢及檢察官偵訊時所為之供述：
  (1)、同案被告乙○○於接受警員詢問時所為之陳述，為被告以
      外之人於審判外之言詞陳述，依刑事訴訟法第一百五十九
      條第一項之規定，前述陳述原則上不具證據能力；惟乙○
      ○業經臺北地檢署檢察官發布通緝，而傳喚不到，無從於
      審理時到庭接受訊問，則依刑事訴訟法第一百五十九條之
      三第三款之規定，被告以外之人於司法警察調查中之陳述
      ，得作為證據之要件，除審判中傳喚或訊問不能以外，仍
      需具備下列「證明犯罪事實之存否所必要」及「具有可信
      之特別情況」二要件。茲就乙○○於接受警察詢問所為之
      供述有無符合上開二要件審查于後：
    １、必要性：
        乙○○所供述之主要內容為如附表一、二所示之槍彈係
        被告拾獲，其因好奇而向被告借來觀看之事實，其供述
        之內容應係為證明被告有無未經許可，持有具有殺傷力
        之槍彈之犯行存在所不可或缺之證據，則其於接受警察
        詢問時所為之供述已符合傳聞法則例外必要性之意義。
    ２、可信性之情況保證：
        所謂「可信性情況保證」，係指被告以外之人之供述縱
        不在審判官面前為其供述，或縱不給對方當事人有行反
        對詢問之機會，因其供述在特別可置信之狀況下所為時
        ，虛偽之危險性本為不高，而可作為證據之意。乙○○
        所供述之上開內容，核與被告供述之內容即－被告向乙
        ○○表示被告撿到槍，乙○○因好奇，被告便將槍彈拿
        給乙○○觀看等語大致相符，已足使本院確信乙○○於
        接受警察詢問時所為上開供述內容應屬真實，而符合可
        信性情況保證要件。
    ３、綜上所述，乙○○於接受警察詢問時所為上開供述，屬
        於被告以外之人於審判外之陳述，而屬傳聞證據，然因
        其供述完全符合傳聞法則例外之必要性及可信性之情況
        保證要件，依據刑事訴訟法第一百五十九條之三第三款
        之規定，具有證據能力。
  (3)、乙○○於接受檢察官偵訊時之供述，屬被告以外之人於偵
      查中向檢察官所為之言詞陳述，依刑事訴訟法第一百五十
      九條第一項，原則上不具證據能力，惟依刑事訴訟法第一
      百五十九條之一第二項之規定，被告以外之人於偵查中向
      檢察官所為之陳述，除顯有不可信之情況者外，得為證據
      。查本件檢察官偵查中訊問乙○○時，係採隔離訊問之方
      式為之，被告並未與乙○○同時在場接受檢察官訊問，檢
      察官亦未讓渠二人有對質詰問之機會，然偵查中檢察官向
      被告以外之人所取得之陳述，原則上均能遵守法律規定，
      不致違法取供，其可信性即高，且被告之選任辯護人亦未
      釋明乙○○於檢察官偵查中之供述有何顯有不可信之情況
      ，揆諸上開法條規定，乙○○於偵查時之供述具有證據能
      力。
（三）扣案如附表一所示之槍彈及如附表二所示之物：
  (1)、被告之選任辯護人辯稱：「法院所核發之搜索票上受搜索
      人姓名並非記載被告甲○○，故本件搜索程序有違背法定
      程序。」云云。
  (2)、經查：
    １、臺北市刑大員警聲請本件搜索票之源由，係因接獲線報
        ，表示綽號「小寶（即被告）」之人持有槍械，而欲對
        被告進行搜索，然因當時僅知被告之綽號，不知被告之
        真實姓名為何，經查詢被告所使用、車號六Ｔ－九八一
        ０號自用小客貨車之車主姓名為王經文，員警即以為被
        告之真實姓名為王經文，又因檢舉人表示陳雲揚居住於
        臺北市○○區○○路三一０號六樓，而陳雲揚之戶籍並
        非在該處，故員警於聲請搜索票時，便將陳雲揚及王經
        文列為犯罪嫌疑人之事實，有證人劉育丞及證人即臺北
        市刑大員警唐斯訓分別於原審審理時及檢察官偵查中證
        述屬實（原審九十五年十一月十四日審判筆錄及臺北地
        檢署九十四年度偵字第一六七九六號卷第一０九頁參照
        ）。故原審法官乃依員警之聲請簽發本件搜索票，搜索
        票上記載受搜索人為「陳雲揚、王經文」，受搜索處所
        為「臺北市○○區○○路三一０號六樓」，且於搜索票
        上記載「進入應搜索處所後，如發現該處所並非陳雲揚
        、王經文之住居所，應即停止搜索並退出」。
    ２、又本件員警當天執行搜索時，先在臺北市○○區○○路
        三一０號一樓進行埋伏，看到其所鎖定的對象－即被告
        搭乘電梯由六樓下來，便出示證件請被告配合，被告即
        帶同員警上去六樓，拿出鑰匙開門，並同時呼叫屋內的
        朋友開門，屋內之人回應並開門讓被告進入，員警亦一
        同進入，先出示證件請屋內的人不要動，即分頭進行搜
        索，該屋內有三間房間，員警在中間的房間內查獲如附
        表一編號二、三所示之手槍、如附表一編號四及如附表
        二編號二所示之子彈（其中二十一顆）及如附表二編號
        一所示之彈匣（其中一個），而犯罪嫌疑人陳雲揚是住
        在最後一間房間，當時亦在場，因陳雲揚當時腳受傷、
        上石膏，且槍彈並非在陳雲揚居住之房間內搜索扣得，
        員警便沒有要求陳雲揚到警局接受調查之事實，業據證
        人劉育丞於原審審理時證述屬實（同上審判筆錄參照）
        ；而陳雲揚亦於臺北市刑大搜索扣押筆錄上在場人欄簽
        名，有搜索扣押筆錄可參（同上偵查卷第四二頁參照）
        ；足見受搜索處所確實為受搜索人陳雲揚之居所無疑，
        故員警係依法持本件搜索票對該受搜索處所執行搜索，
        且其執行搜索之方式亦合法適當，並無違反搜索票上所
        註記之事項。
    ３、又查，員警於取得乙○○及被告之同意，並經該二人於
        自願受搜索同意書簽名後，由員警與乙○○一同前往搜
        索車號六Ｔ－九八一０號自用小客貨車，而於該車內駕
        駛座旁之置物箱內查獲如附表一編號一所示之手槍、如
        附表一編號四及如附表二編號二所示之子彈（其中十七
        顆）及如附表二編號一所示之彈匣（其中一個）等情，
        亦據證人唐斯訓於本院審理時證述明確（同上審判筆錄
        參照），並有自願受搜索同意書一紙在卷可稽（同上偵
        查卷第四八頁參照）。
    ４、綜上所述，臺北市刑大員警持原審法院法官核發之搜索
        票，前往搜索票上記載受搜索處所，即「臺北市○○區
        ○○路三一０號六樓」執行搜索後，復取得被告之同意
        ，而對被告所使用之車號六Ｔ－九八一０號自用小客貨
        車執行搜索，並於上開處所及交通工具內搜索扣押如附
        表一所示之槍彈及如附表二所示之物，依據刑事訴訟法
        第一百二十八條第一項及第一百三十一條之一前段之規
        定，如附表一所示之槍彈及如附表二所示之物均為警合
        法搜索取得，自具有證據能力甚明。
二、關於事實之認定及證據證明力之審酌部分：
（一）本件被告於九十四年八月間在三峽火葬場拾獲如附表一所
      示之槍彈及如附表二所示之物，並持有如附表一所示之槍
      彈之事實，為被告於警訊及檢察官偵查時供述：「我帶同
      警方經經本人同意及開門，警方當場在我車內自小客車號
      六Ｔ-九八一０號之前副駕駛座置物箱內起出改造貝瑞塔
      制式九十二手槍（FS9708）及十七發子彈及兩個彈匣等違
      禁物品是我於九十四年八月十日左右我在山上（三峽火葬
      場）辦殤事撿到，我想拿給警方，因我工作忙才一直將該
      槍枝放在車內，我自己了。」（94.8.27警訊）、「我從
      事葬儀業的，約半個月前在三峽火葬場，看到有一包沒有
      燒，我就打開來看，我就看到裡面是槍、子彈，擺在靈車
      後面，本來要報警，但時我一時大意就忘了。」、「我跟
      李德賢（即乙○○）說我撿到槍，他好奇，他剛好要投宿
      舍，中午時我就把車開過去，我就拿槍、子彈、彈夾拿上
      去給他看，當時李德賢本來在睡覺，就起來打電腦，我拿
      槍給他看。我是放在桌上，李德賢就看一下後，就放在綿
      被上。後來我下車拿搬家的箱子，就被警察抓到。我拿二
      支、三個彈夾、二十一顆子彈槍給李德賢。另一支槍、二
      個彈夾、十七顆子彈是在我開來的貨車。」（94.8.27偵
      訊）等情無訛，核與同案被告乙○○於警詢及檢察官偵訊
      時之供述：「警方於九十四年八月二十六日十六時二十五
      分持搜索票前往臺北市○○區○○路三一０號六樓執行搜
      索時我在場。警方於現場大門進入後之第三間臥室內查獲
      兩把改造手槍及彈匣、子彈等物。」、「警方於該臥室靠
      角落處一團棉被上面查獲乙只塑膠袋，內有兩把改造手槍
      、彈匣三個及彈匣內各有子彈六顆、七顆、八顆（共二十
      一顆）等物。該臥室是我在居住使用。上述所查獲之槍、
      彈違禁品是綽號『小寶』之甲○○所有。」、「昨日上午
      我們租約到期要搬離現住地而向甲○○借車時，他訴我他
      去墓地時撿到槍，我因為好奇而向他借來看，看完後就擺
      在我臥室內，後來我就睡覺了，我以為他要離開時會帶走
      ，結果警察就來搜索才會在我臥室內查獲那些槍、彈。」
      、「甲○○是把撿到的槍、彈包在塑膠袋內一併拿給我看
      的。我除了借看該槍、彈外，沒有向甲○○借用該槍、彈
      ，而且我還沒看過就先擺在該處。」、「綽號『小寶』之
      甲○○是在吉林路三０二號前從六Ｔ－九八一０號日產銀
      色休旅車上到一把改造手槍及彈匣二個、子彈各八顆、九
      顆（共十七顆），經帶回後之甲○○。」（94.8.27警訊
      ）、「兩支槍是在我吉林路住處的臥室，另一支是在甲○
      ○車上找到的。子彈、彈夾是在我房間找到的。」、「甲
      ○○拿來的，因為我們整個宿舍要搬家，我們經理跟于敬
      先借車，甲○○說他撿到槍，我就問什麼槍，他就拿出來
      給我看，當時我在睡覺，他就擺在綿被旁邊。林青山跟我
      住同棟，不同間。槍是我要借來看。後來我睡到下午三、
      四時，警察就來了。槍擺在綿被旁邊。是放在打包好的綿
      被上面，甲○○說，槍放在這裡，叫我起床再看。」等語
      （94.8.27偵）相符，並有附表一所示、具有殺傷力之槍
      彈扣案可證。
（二）被告雖辯稱：「我並沒有住在臺北市○○區○○路三一０
      號六樓，我是因為要搬家才到那邊去。」云云，證人林青
      山亦於檢察官偵查中證稱：「甲○○沒有住在上開處所，
      那天我們要搬家。」等語屬實（臺北地檢署九十四年度偵
      字第一六七九六號卷第一八四頁參照），然縱該處所並非
      被告之住居所，亦無解於其持有如附表一所示、具有殺傷
      力之槍彈之犯行，證人林青山之證述亦無從對被告為何有
      利之認定。
（三）扣案如附表一編號一、二、三所示之改造手槍，經內政部
      警政署刑事警察局（下稱刑事局）以性能檢驗法鑑定，鑑
      定結果如附表一編號一之鑑定結果所示，認均具有殺傷力
      無疑，有刑事局九十四年十月三日出具之刑鑑字第０九四
      ０一三一三三四號槍彈鑑定書一份附卷可稽（同上偵查卷
      第一六四頁至第一六八頁參照）。扣案如附表一編號四所
      示土造子彈，經刑事局以試射法鑑定，鑑定結果如附表一
      編號四之鑑定結果所示，認均具殺傷力，有上開刑事局槍
      彈鑑定書及刑事局九十五年七月二十五日刑鑑字第０九五
      ００七三四五六號函（本院卷第六四頁參照）各一份在卷
      足憑。
（四）綜上所述，被告確實有拾獲如附表一所示、具有殺傷力之
      槍彈及如附表二所示之物，予以侵占而持有之事實，被告
      至本院審理時翻異前詞，顯為事後飾卸之詞，不足採信，
      本件事證明確，被告之犯行堪以認定。
三、論罪科刑之法律適用：
（一）按行為後法律有變更者，適用行為時之法律，但行為後之
      法律有利於行為人者，適用最有利於行為人之法律，刑法
      第二條第一項定有明文，被告行為後，如附表三所示關於
      本件被告論罪科刑所應適用之刑法條文，業於九十四年二
      月二日修正公布，且依刑法施行法第十條之一規定，於九
      十五年七月一日生效施行，經如附表三所示個別比較新舊
      法及依最高法院二十四年上字第四六三四號判例就罪刑有
      關之一切情形綜其全部之結果而為比較後，仍以適用九十
      五年七月一日修正施行前如附表三所示關於被告論罪科刑
      所應適用之刑法條文規定較有利於行為人，是依前開說明
      ，自應適用九十五年七月一日修正施行前如附表三所示關
      於被告論罪科刑所應適用之刑法條文規定處斷。
（二）查被告甲○○拾獲真實姓名年籍不詳之成年人遺失之如附
      表一所示之槍彈及如附表二所示之物，將之侵占入己之行
      為，核係犯修正前刑法第三百三十七條之侵占遺失物罪。
      公訴人雖未引用侵占遺失物罪之條文，惟於起訴書之犯罪
      事實欄已明確記載侵占遺失物之事實，且經在原審實行公
      訴全程到庭之檢察官於原審九十五年十一月十四日審理時
      ，當庭以言詞補充此部分起訴法條（原審當日審判筆錄參
      照），則侵占遺失物部分業經起訴，本院自應加以裁判。
（三）查被告甲○○持有如附表一編號一、二、三所示具有殺傷
      力之改造手槍之行為，核係犯槍砲彈藥刀械管制條例第八
      條第四項之未經許可，持有可發射子彈具有殺傷力之改造
      手槍罪。又其持有如附表一編號四所示具有殺傷力之子彈
      之行為，係係犯同條例第十二條第四項之未經許可，持有
      子彈罪。被告所犯上開三罪之間，有方法結果之牽連關係
      ，依修正前刑法第五十五條之規定，應從法定刑較重之未
      經許可，持有可發射子彈具有殺傷力之手槍罪處斷。又查
      被告有如事實一之部分所載之犯罪科刑執行情形，有本院
      被告全國前案紀錄表一份在卷可稽，前受有期徒刑執行完
      畢，其於五年以內再犯本件有期徒刑以上之罪，為累犯，
      應依修正前刑法第四十七條之規定加重其刑。
四、又查被告行為時之修正前刑法第四十二條第二項前段規定：
    「易服勞役以一元以上三元以下折算一日。但勞役期限不得
    逾六個月。」，又被告行為時之易服勞役折算標準，依修正
    前罰金罰鍰提高標準條例第二條前段（現已刪除）規定，就
    其原定數額提高為一百倍折算一日，則本件被告行為時之易
    服勞役折算標準，應以銀元一百元以上三百元以下折算一日
    ，經依現行法規所定貨幣單位折算新臺幣條例予以折算後，
    應以新臺幣三百元以上九百元以下折算一日。惟九十五年七
    月一日修正公布施行之刑法第四十二條第三項前段規定：「
    易服勞役以新臺幣一千元、二千元或三千元折算一日。但勞
    役期限不得逾一年」。比較修正前後之易服勞役折算標準，
    應以修正後之規定較有利於被告，故就罰金部分，應依修正
    後刑法第四十二條第三項之規定諭知易服勞役之折算標準。
五、按沒收為從刑，附隨於主刑，本案主刑部分依修正前刑法，
    沒收部分之法條亦隨之適用，扣案如附表一編號一、二、三
    所示之改造手槍三支，經鑑驗均具有殺傷力，已如前述，屬
    違禁物，不問屬於犯人與否，應依修正前刑法第三十八條第
    一項第一款宣告沒收。至於扣案如附表一編號四所示之土造
    子彈二十四顆，經鑑驗後均具殺傷力，然業經射擊，則以該
    本應沒收之物於本院為本件裁判時之狀態，應認已不存在，
    爰不為沒收土造子彈二十四顆之諭知（卷附最高法院八十五
    年度臺上字第二五０三號判決意旨參照），附此敘明。
六、原審援引槍砲彈藥刀械管制條例第八條第四項、第十二條第
    四項，刑法第十一條前段、第二條第一項、第四十二條第三
    項，修正前刑法第五十五條、第四十七條、第三十八條第一
    項第一款等規定，爰審酌被告犯罪之動機、手段、目的、所
    生危害，以及其犯罪後之態度等一切情狀，量處有期徒刑伍
    年，併科罰金新臺幣壹拾伍萬元，如易科罰金，以新臺幣壹
    仟元折算壹日；如附表一編號一、二、三所示之改造手槍
    支均沒收，經核其認事用法均無不合，量刑亦稱妥適，本件
    被告之上訴意旨仍執陳詞，否認犯罪，難認為有理由，應予
    駁回。
七、不另為無罪諭知之部分：
（一）公訴意旨另以：被告甲○○未經許可持有如附表二所示之
      物，涉犯槍砲彈藥刀械管制條例第十二條第四項未經許可
      持有具有殺傷力子彈及同條例第十三條第四項未經許可持
      有槍砲之主要組成零件罪嫌，並聲請宣告沒收之等語。
（二）查如附表二編號一所示之彈匣，經送刑事局鑑定，均為玩
      具金屬彈匣，非內政部八十六年十一月二十四日臺（八六
      ）內警字第八六七０六八三號公告之槍砲彈藥主要組成零
      件乙節，有刑事局九十四年十月三日出具之刑鑑字第０九
      四０一三一三三四號槍彈鑑定書及內政部九十五年八月十
      五日出具之內授警字第０九五０八七一一四六號函（一審
      卷第六九頁參照）各一份在卷可憑。又如附表二編號二所
      示之子彈，經刑事局以試射法鑑驗，結果均無法擊發，認
      均不具殺傷力，亦有上開刑事局槍彈鑑定書及刑事局九十
      五年七月二十五日刑鑑字第０九五００七三四五六號函（
      一審卷第六四頁參照）各一份在卷足憑。從而如附表二所
      示之物，並非槍砲彈藥刀械管制條例第十二條第四項及第
      十三條第四項所規範之違禁物，被告縱持有上開物品之行
      為，核與槍砲彈藥刀械管制條例第十二條第四項及第十三
      條第四項之構成要件尚有未合，自難以該罪相繩，惟公訴
      意旨認此部分與前開論罪科刑部分有裁判上一罪關係，爰
      不另為無罪之諭知，附此敘明。
參、被告甲○○經合法傳喚，無正當理由未到庭應訊，不待其到
    庭陳述，逕行判決。
肆、據上論斷，應依刑事訴訟法第三百六十八條、第三百七十一
    條，判決如主文。
本案經檢察官邱美育到庭執行職務。
中　　華　　民　　國　　96　　年　　4 　　月　　11　　日
                  刑事第三庭審判長法  官  許國宏
                                  法  官  楊貴志
                                  法  官  許增男
以上正本證明與原本無異。
如不服本判決，應於收受送達後十日內向本院提出上訴書狀，其
未敘述上訴之理由者並得於提起上訴後十日內向本院補提理由書
（均須按他造當事人之人數附繕本）。
                                  書記官  葉金發
中　　華　　民　　國　　96　　年　　4 　　月　　11　　日
附表一
┌──┬─────┬──┬─────────┬─────┐
│編號│物品名稱  │數量│鑑定結果          │贓證物品  │
│    │          │    │                  │清單編號  │
├──┼─────┼──┼─────────┼─────┤
│ 一 │改造手槍（│壹支│認係由仿ＢＥＲＥＴ│臺北地檢署│
│    │槍枝管制編│    │ＴＡ廠八四型半自動│九十四年度│
│    │號一一０二│    │手槍製造之玩具手槍│青保管字第│
│    │０三二五四│    │換裝土造金屬槍管而│八六一號編│
│    │六，含彈匣│    │成之改造手槍，機械│號１      │
│    │壹個）    │    │性能良好，可擊發適│          │
│    │          │    │用子彈，認具殺傷力│          │
├──┼─────┼──┼─────────┼─────┤
│ 二 │改造手槍（│壹支│同上              │同上      │
│    │槍枝管制編│    │                  │          │
│    │號一一０二│    │                  │          │
│    │０三二五四│    │                  │          │
│    │七，含彈匣│    │                  │          │
│    │壹個）    │    │                  │          │
├──┼─────┼──┼─────────┼─────┤
│ 三 │改造手槍（│壹支│同上              │同上      │
│    │槍枝管制編│    │                  │          │
│    │號一一０二│    │                  │          │
│    │０三二五四│    │                  │          │
│    │八，含彈匣│    │                  │          │
│    │壹個）    │    │                  │          │
├──┼─────┼──┼─────────┼─────┤
│ 四 │土造子彈  │貳拾│直徑九．０ｍｍ金屬│同上編號３│
│    │          │肆顆│彈頭，均可擊發，認│          │
│    │          │    │均具殺傷力（均經試│          │
│    │          │    │射後，已不具殺傷力│          │
│    │          │    │）                │          │
└──┴─────┴──┴─────────┴─────┘
附表二
┌──┬─────┬────┬───────┬─────┐
│編號│物品名稱  │數量    │鑑定結果      │贓證物品  │
│    │          │        │              │清單編號  │
├──┼─────┼────┼───────┼─────┤
│ 一 │彈匣      │貳個    │均係玩具金屬彈│臺北地檢署│
│    │          │        │匣，皆非內政部│九十四年度│
│    │          │        │八十六年十一月│青保管字第│
│    │          │        │二十四日臺（八│八六一號編│
│    │          │        │六）內警字第八│號２      │
│    │          │        │六七０六八三號│          │
│    │          │        │公告之槍砲彈藥│          │
│    │          │        │主要組成零件  │          │
├──┼─────┼────┼───────┼─────┤
│ 二 │土造子彈  │拾肆顆  │無法擊發，不具│同上編號３│
│    │          │        │殺傷力        │          │
└──┴─────┴────┴───────┴─────┘
附表三
┌────────┬────────┬────────┬────────┐
│規定名稱        │修正前規定      │修正後規定      │新舊法個別比較結│
│                │                │                │論與理由        │
├────────┼────────┼────────┼────────┤
│刑法第三百三十七│法定刑中罰金數額│依刑法施行法第一│適用舊法（仍依罰│
│條（論罪科刑法條│以銀元計算。    │之一條規定，法定│金罰鍰提高標準條│
│）              │提高法定刑中罰金│刑中罰金數額改以│例第一條規定提高│
│                │數額二倍至十倍。│新臺幣計算。    │法定刑中罰金數額│
│                │                │提高法定刑中罰金│十倍）          │
│                │                │數額至三十倍。  │新法並無較有利於│
│                │                │                │被告（況倘於個案│
│                │                │                │中宣告罰金刑時，│
│                │                │                │依修正前刑法第三│
│                │                │                │十三條第五款規定│
│                │                │                │，罰金最低額可為│
│                │                │                │銀元一元（即新臺│
│                │                │                │幣三元），然依修│
│                │                │                │正後刑法第三十三│
│                │                │                │條第五款規定，罰│
│                │                │                │金最低額則為新臺│
│                │                │                │幣一千元，此時修│
│                │                │                │正後之規定顯較不│
│                │                │                │利於被告）。    │
├────────┼────────┼────────┼────────┤
│刑法第五十五條  │犯一罪而其方法或│刪除。（除合於想│適用舊法。      │
│牽連犯          │結果之行為犯他罪│像競合犯之情形外│本件事實，於新法│
│                │名者，從一重處斷│，數行為應分論併│時雖非不得論以想│
│                │。              │罰）            │像競合犯，然牽連│
│                │                │                │犯與想像競合犯均│
│                │                │                │屬裁判上一罪，新│
│                │                │                │法並無較有利於被│
│                │                │                │告。            │
├────────┼────────┼────────┼────────┤
│刑法第四十七條  │受有期徒刑之執行│受徒刑之執行完畢│適用舊法。      │
│累犯            │完畢，或受無期徒│，或一部之執行而│本件事實，於新舊│
│                │刑或有期徒刑一部│赦免後，五年以內│法均構成累犯，新│
│                │之執行完畢而赦免│故意再犯有期徒刑│法並無較有利於被│
│                │者，五年以內再犯│以上之罪者，為累│告。            │
│                │有期徒刑以上之罪│犯，加重本刑至二│                │
│                │，為累犯，加重本│分之一。        │                │
│                │刑至二分之一。  │第九十八條第二項│                │
│                │                │關於因強制工作而│                │
│                │                │免其刑之執行者，│                │
│                │                │於受強制工作處分│                │
│                │                │之執行完畢或一部│                │
│                │                │之執行而免除後，│                │
│                │                │五年以內故意再犯│                │
│                │                │有期徒刑以上之罪│                │
│                │                │者，以累犯論。  │                │
├────────┴────────┴────────┴────────┤
│結論：就罪刑有關之一切情形，綜其全部之結果而為比較後，應一律適用舊法。│
└───────────────────────────────────┘
附錄本案論罪科刑法條全文：
中華民國刑法第三百三十七條
意圖為自己或第三人不法之所有，而侵占遺失物、漂流物或其他
離本人所持有之物者，處五百元以下罰金。
槍砲彈藥刀械管制條例第八條
未經許可，製造、販賣或運輸鋼筆槍、瓦斯槍、麻醉槍、獵槍、
空氣槍或第四條第一第一款所定其他可發射金屬或子彈具有殺傷
力之各式槍砲者，處無期徒刑或五年以上有期徒刑，併科新臺幣
一千萬元以下罰金。
未經許可，轉讓、出租或出借前項所列槍枝者，處五年以上有期
徒刑，併科新臺幣一千萬元以下罰金。
意圖供自己或他人犯罪之用，而犯前二項之罪者，處無期徒刑或
七年以上有期徒刑，併科新臺幣一千萬元以下罰金。
未經許可，持有、寄藏或意圖販賣而陳列第一項所列槍枝者，處
三年以上十年以下有期徒刑，併科新臺幣七百萬元以下罰金。
第一項至第三項之未遂犯罰之。
槍砲彈藥刀械管制條例第十二條
未經許可，製造、販賣或運輸子彈者，處一年以上七年以下有期
徒刑，併科新臺幣五百萬元以下罰金。
未經許可，轉讓、出租或出借子彈者，處六月以上五年以下有期
徒刑，併科新臺幣三百萬元以下罰金。
意圖供自己或他人犯罪之用，而犯前二項之罪者，處三年以上十
年以下有期徒刑，併科新臺幣七百萬元以下罰金。
未經許可，持有、寄藏或意圖販賣而陳列子彈者，處五年以下有
期徒刑，併科新臺幣三百萬元以下罰金。
第一項至第三項之未遂犯罰之。
